【裁判字號】    97,交聲,162
【裁判日期】    970731
【裁判案由】    違反道路交通管理處罰條例聲明異議
【裁判全文】
臺灣雲林地方法院交通事件裁定         97年度交聲字第162號
原處分機關  交通部公路總局嘉義區監理所雲林監理站
受處分人即
異  議  人  鄒子煜
                    國民
上列受處分人即異議人因違反道路交通管理處罰條例案件，不服
交通部公路總局嘉義區監理所雲林監理站民國97年06月26日雲監
裁字第裁72-KAE229627號裁決處分，聲明異議，本院裁定如下：
    主  文
異議駁回。
    理  由
一、聲明異議意旨略以：異議人所有車號2R-8361 號自用小客車
    ，於民國97年06月01日，因在禁止臨時停車處所停車被拖吊
    ，但異議人車子後方有部分在白色停車線內，且已非常靠右
    側停放，該處並未設置不得臨時停車之標誌或標線，原處分
    機關依道路交通管理處罰條例第56條第1 項第1 款規定處異
    議人新臺幣（下同）900 元罰鍰並不合理，為此，請求撤銷
    原處分等語。
二、按道路交通安全規則第111 條第1 項第2 款、第112 條第1
    項第1款 ，分別規定「交岔路口、公共汽車招呼站10公尺內
    、消防栓、消防車出入口5 公尺內不得臨時停車」，「禁止
    臨時車處所不得停車。」；而「汽車駕駛人停車時，在禁止
    臨時停車處所停車者，處新臺幣600 元以上1200元以下罰鍰
    」，道路交通管理處罰條例第56條第1 項第1 款亦有明文。
三、經查：
(一)、異議人所有上開自用小客車於前揭時間，停放在雲林縣斗六
    市○○路與雲中街交岔口乙節，為異議人所不否認，並有雲
    林縣警察局雲警交字第KAE229627 號舉發違反道路交通管理
    事件通知單1 紙、交通部公路總局嘉義區監理所雲林監理站
    違反道路交通管理事件裁決書1 份、雲林縣警察局97年06月
    24日雲警交字第0971301150號函及違規採證照片2 張附卷可
    稽，觀諸違規採證照片所示，異議人之上開車輛於被舉發時
    、地，確實有在交叉路口10公尺內停車之情形甚明。
(二)、道路交通安全規則第111 條第1 項第2 款規定交叉路口10公
    尺不得臨時停車，與同條第3 款關於設有禁止臨時停車標誌
    、標線處所不得臨時停車，係併列之條文，顯然二者規範意
    旨有別，蓋道路交岔路口既為車輛往來匯集，若於該處臨時
    停車，將妨礙車輛之進出及轉彎，對交通之往來順暢顯有影
    響，足見此情形，乃法律明示禁止停車之方式，本不待主管
    機關劃設或設置標線、標誌，倘於交叉路口10公尺內，劃設
    有禁止臨時停車標線、標誌，無非加重提醒、督促駕駛人注
    意，駕駛人尚不得以交叉路口10公尺內，並未設有禁止臨時
    停車之標線或標誌、或禁停紅線標示不清為由，即置前開規
    則第111 條第2 款、第112 條第1 項第1 款之禁止臨時停車
    規定於不論，而恣意違規停車，是異議人辯稱禁止臨時停車
    處，應設置禁止臨時停車標誌、標線，用以告示不得臨時停
    車，上開違規地點並未設置任何禁止臨時停車之標誌、標線
    ，以此處罰異議人並不合理云云，要無可取。
(三)、再者，依卷附違規採證照片觀之，受處分人所有之上開汽車
    停放之處，是在交岔路口轉彎之處，為車輛進出之出入口，
    縱使異議人靠邊停放，勢仍將影響其他行人、車輛行進動線
    及視線範圍，造成人、車出入安全之危害，依上開規定，抗
    告人本不應於該地點停車，致影響周圍道路行車通暢，其僅
    為貪圖一己方便，任意停放車輛，妨害其他車輛通行，違規
    事證明確，洵堪認定。至於異議人辯稱其車後方有部分在白
    色停車標線內云云，惟觀諸卷附違規採證照片，其車輛後方
    所繪製之白色實線，應是分隔快、慢車道之標線，並非白色
    道路邊線，該處亦未見有許可停車之標誌或標線，異議人上
    開辯解，亦難憑採。
四、綜上所述，受處分人於上開時、地，在禁止臨時停車處所停
    車之違規行為明確屬實。從而，原處分機關依道路交通管理
    處罰條例第56條第1 項第1 款規定，裁處受處分人罰鍰900
    元，核無違誤，是本件受處分人之異議為無理由，應予駁回
    。
五、依道路交通案件處理辦法第19條，裁定如主文。
中    華    民    國    97    年    7     月    31    日
                      交通法庭法  官  李秋瑩
以上正本證明與原本無異。
如不服本裁定，應於裁定送達後5 日內向本院提出抗告狀。 (須
附繕本)
                              書記官  邱明通
中    華    民    國    97    年    7     月    31    日


司法院資訊處製作；財團法人民間司法改革基金會備份。
